【裁判字號】    89,易,2246
【裁判日期】    891030
【裁判案由】    贓物等
【裁判全文】
台灣桃園地方法院刑事判決                        八十九年度易字第二二四六號
    公  訴  人  台灣桃園地方法院檢察署檢察官
    被      告  乙○○
右列被告因贓物等案件，經檢察官提起公訴（八十九年度偵字第七三七五號），本院
判決如左：
    主  文
乙○○行使變造關於能力之證書，足以生損害於公眾及他人，累犯，處有期徒刑肆月
，如易科罰金以參佰元折算壹日，扣案變造甲○○駕駛執照上乙○○照片壹張沒收；
又收受贓物，累犯，處有期徒刑參月，如易科罰金以參佰元折算壹日。應執行有期徒
刑陸月，如易科罰金以參佰元折算壹日，扣案變造甲○○駕駛執照上乙○○照片壹張
沒收。
    事  實
一、乙○○前因違反肅清煙毒條例案件經本院於民國八十三年七月十四日判處有期徒
    刑三年四月，於同年八月二十七日確定，又違反麻醉藥品管理條例案件，經本院
    於八十四年一月二十四日判處有期徒刑六月，於八十四年三月二十三日確定，上
    開二罪經送監執行，於八十五年六月十四日假釋付保護管束，於八十七年九月十
    三日期滿，假釋付保護管束未經撤銷，視為有期徒刑執行完畢，仍不知悔改，復
    因施用毒品案件經台灣桃園地方法院檢察署通緝，為避警查獲，遂於八十九年四
    月五日，與成年人李衍平（另案提起公訴）基於變造駕駛執照之犯意聯絡，由乙
    ○○在桃園縣大溪鎮崎頂附近將其本人照片一張交付與李衍平，李衍平即於桃園
    縣大溪鎮○○路○段二九巷八三號住處將乙○○之照片換貼於甲○○失竊之駕駛
    執照上（該駕駛執照係與甲○○之健保卡同於八十九年二月十六日放置於KZ—三
    九○三號自用小客車內，在桃園縣八德市○○路一○八巷一弄三號遭不詳姓名人
    竊取後復遺失，而由李衍平於八十九年三月在其住處巷口附近拾獲侵占），共同
    變造該駕駛執照，李衍平旋將該變造完成之駕駛執照及前開甲○○失竊之健保卡
    在乙○○桃園縣大溪鎮○○路三四○號住處附近交付與乙○○，乙○○明知甲○
    ○之健保卡為贓物而仍收受之。嗣於八十九年五月十四日下午十時四十分許，乙
    ○○在桃園縣桃園市○○街三號前遇警臨檢，遂持甲○○之健保卡及上開變造之
    駕駛執照交值勤員警查驗身份，足以生損害於交通監理機關於駕駛執照核發管理
    作業之正確性及甲○○本人。然旋為警查得乙○○自己之身分證而遭識破，偵悉
    上情。
二、案經桃園縣警察局報請台灣桃園地方法院檢察署檢察官偵查起訴。
    理  由
一、訊之被告乙○○坦承右揭行使變造特種文書之犯行，然否認有何收受贓物之犯行
    ，辯稱並不知所收受之甲○○健保卡為贓物云云。經查，被告如何將本人之照片
    交付證人李衍平，證人李衍平又如將之換貼於甲○○失竊之駕駛執照上，連同甲
    ○○失竊健保卡交付，嗣後被告遇警臨檢則持上開變造之甲○○駕駛執照，冒稱
    甲○○等事實，分據證人李衍平、鍾桂宏即值勤員警指證在案，並有該變造之駕
    駛執照一枚扣案佐證，堪認被告上開關於行使變造特種文書犯行之自白與事實相
    符。而上開甲○○之健保卡係於八十九年二月十六日放置於KZ—三九○三號自用
    小客車內，在桃園縣八德市○○路一○八巷一弄三號遭不詳姓名人竊取等節，復
    據證人甲○○證述綦詳，並出具贓物領據一紙為憑，上開甲○○之健保卡係他人
    財產上犯罪所得無訛，確為贓物。被告明知交付該健保卡者並非該卡所有權人，
    亦非有權使用人，竟收受而圖以遇警臨檢時得冒名使用之，顯然於收受之際即知
    悉該卡來源不明，辯稱不知該卡為贓物云云，無非避重就輕之詞，委無足採。事
    證明確，犯行洵堪認定。
二、核被告行使變造駕駛執照該種關於能力之證書，足以生損害於公眾及他人所為，
    係犯刑法第二百十六條、第二百十二條行使變造特種文書罪，其就變造特種文書
    之低度行為與李衍平有犯意聯絡、行為分擔，為共同正犯，然變造特種文書之低
    度行為應為行使之高度行為所吸收，不另論罪。又其收受贓物，另犯刑法第三百
    四十九條第一項收受贓物罪。所犯上開二罪，犯意個別，手段互異，應分論併罰
    之。又被告前因違反肅清煙毒條例案件經本院於八十三年七月十四日判處有期徒
    刑三年四月，於同年八月二十七日確定，又違反麻醉藥品管理條例案件，經本院
    於八十四年一月二十四日判處有期徒刑六月，於八十四年三月二十三日確定，上
    開二罪經送監執行，於八十五年六月十四日假釋付保護管束，於八十七年九月十
    三日期滿，假釋付保護管束未經撤銷，視為有期徒刑執行完畢，有台灣高等法院
    被告全國前案紀錄表一紙在卷為憑，五年內再犯本件有期徒刑以上之罪，為累犯
    ，應加重其刑。爰審酌被告另案通緝中，不知惕勵自省，為謀避警追緝，竟再犯
    本罪圖以卸責於他人，影響社會治安等一切情狀，分就所犯二罪量處如主文所示
    之刑，並定其應執行刑，諭知易科罰金之折算標準。
三、扣案變造甲○○駕駛執照上被告照片一張，為被告所有供犯罪所用之物，業據被
    告陳明在卷，應依刑法第三十八條第一項第二款宣告沒收。
四、據上論斷，應依刑事訴訟法第二百九十九條第一項前段，刑法第二百十六條、第
    二百十二條、第三百四十九條第一項、第四十七條、第四十一條、第五十一條第
    五款、第三十八條第一項第二款，罰金罰鍰提高標準條例第一條前段、第二條，
    判決如主文。
本案經檢察官張春暉到庭執行職務。
中      華      民      國      八十九    年    十    月    三十        日
                                      台灣桃園地方法院刑事第五庭
                                            法  官  楊  得  君
右正本證明與原本無異。
如不服本判決，應於判決送達後十日內向本院提出上訴狀( 應附繕本 )，上訴於臺灣
高等法院。
                                            書記官  簡  慧  瑛
中       華      民      國     八十九     年   十    月    三十一    日
附論罪科刑依據之法條：
刑法第二百十六條
行使第二百十條至第二百十五條之文書者，依偽造、變造文書或登載不實事項或使登
載不實事項之規定處斷。
刑法第二百十二條
偽造、變造護照、旅券、免許證、特許證及關於品行、能力、服務或其他相類之證書
、介紹書，足以生損害於公眾或他人者，處一年以下有期徒刑，拘役或三百元以下罰
金。
刑法第三百四十九條
收受贓物者，處三年以下有期徒刑、拘役或五百元以下罰金。
搬運、寄藏、故買贓物或為牙保者，處五年以下有期徒刑、拘役或科或併科一千元以
下罰金。
因贓物變得之財物，以贓物論。


司法院資訊處製作；財團法人民間司法改革基金會備份。
